【裁判字號】    97,消債清,138
【裁判日期】    980515
【裁判案由】    清算事件
【裁判全文】
臺灣板橋地方法院民事裁定           97年度消債清字第138號
聲  請  人
即債 務 人  甲○○
代  理  人  張文寬律師
相  對  人
即債 權 人  台新國際商業銀行股份有限公司
法定代理人  丑○○
相  對  人
即債 權 人  玉山商業銀行股份有限公司
法定代理人  癸○○
相  對  人
即債 權 人  臺北富邦商業銀行股份有限公司
法定代理人  辛○○
相  對  人
即債 權 人  國泰世華商業銀行股份有限公司
法定代理人  戊○○
相  對  人
即債 權 人  美商花旗銀行股份有限公司臺北分公司
法定代理人  乙○○
相  對  人
即債 權 人  荷商荷蘭銀行股份有限公司臺北分公司
法定代理人  子○○
相  對  人
即債 權 人  聯邦商業銀行股份有限公司
法定代理人  丁○○
相  對  人
即債 權 人  遠東國際商業銀行股份有限公司
法定代理人  己○○
相  對  人
即債 權 人  永豐商業銀行股份有限公司
法定代理人  寅○○
相  對  人
即債 權 人  萬泰商業銀行股份有限公司
法定代理人  庚○○
相  對  人
即債 權 人  大眾商業銀行股份有限公司
法定代理人  壬○○
相  對  人
即債 權 人  中國信託商業銀行股份有限公司
法定代理人  卯○○
相  對  人
即債 權 人  永豐信用卡股份有限公司
法定代理人  丙○○
上列當事人因消費者債務清理事件聲請清算，本院裁定如下：
    主  文
債務人甲○○自中華民國九十八年五月十五日下午五時起開始清
算程序，並同時終止清算程序。
聲請程序費用臺幣壹仟元由聲請人負擔。
    理  由
一、按法院開始清算程序之裁定，應載明其年、月、日、時，並
    即時發生效力；債務人之財產不敷清償清算程序之費用時，
    法院應裁定開始清算程序，並同時終止清算程序，消費者債
    務清理條例第83條第1 項、第85條第1 項分別定有明文。
二、本件聲請人即債務人主張：聲請人目前債務總金額為新臺幣
    （下同）1,975,381 元，有不能清償債務之情事，前已提出
    債權人清冊，以書面向最大債權金融機構請求共同協商債務
    清償方案，惟協商不成立。又聲請人無收入，係由配偶扶養
    ，聲請人復未經法院裁定開始更生程序或許可和解或宣告破
    產，爰依法向本院聲請清算等語。經查：聲請人所主張之上
    開事實，業據其提出前置協商不成立通知書、戶籍謄本、財
    產及收入狀況說明書、債權人清冊、財政部臺灣省北區國稅
    局95年度、96年度綜合所得稅各類所得資料清單、財產歸屬
    資料清單、土地及建物登記謄本、勞工保險被保險人投保資
    料表等件為證，且經本院查核屬實，此外，本件又查無聲請
    人有消費者債務清理條例第6 條第3 項、第8 條或第82條第
    2 項所定駁回清算聲請之事由存在，則聲請人聲請清算，應
    屬有據。本院參酌本件清算程序之規模，尚有通知債權人申
    報及補報債權、召開債權人會議、給付管理人報酬等費用，
    而就聲請人現存之財產觀之，堪認聲請人之財產應不敷清償
    清算程序之費用，爰依上開規定裁定開始本件清算程序，並
    同時終止清算程序。
中    華    民    國    98    年    5     月    15    日
              民事第二庭    法      官  連育群
上為正本係照原本作成
開始清算程序之裁定不得抗告，如不服同時終止清算程序之裁定
，應於裁定送達後10日內，以書狀向本院提出抗告，並繳納抗告
費新臺幣1千元。
中    華    民    國    98    年    5     月    15    日
                            書  記  官  溫婷雅


司法院資訊處製作；財團法人民間司法改革基金會備份。
